【裁判字號】    99,聲,476
【裁判日期】    990614
【裁判案由】    停止強制執行
【裁判全文】
臺灣桃園地方法院民事裁定               99年度聲字第476號
聲  請  人  乙○○
            甲○○
相  對  人  丙○○
上列當事人間聲請停止強制執行事件，本院裁定如下：
    主  文
聲請人以新臺幣貳拾玖萬壹仟捌佰柒拾肆元為相對人供擔保後，
本院九十三年度執字第二三三二一號清償債務之強制執行程序，
於本院九十八年度訴字第一九四０號債務人異議之訴事件判決確
定前，應暫予停止。
    理  由
一、按強制執行程序開始後，除法律另有規定外，不停止執行，
    強制執行法第18條第2項定有明文。次按發票人主張本票債
    權不存在而提起確認之訴不合於第一項之規定者，法院依發
    票人聲請，得許其提供相當並確實之擔保，停止強制執行，
    非訟事件法第195條第3項定有明文。再按法院依強制執行法
    第18條第2項定擔保金額而准許停止強制執行之裁定者，該
    項擔保係備供債權人因停止執行所受損害之賠償，其數額應
    依標的物停止執行後，債權人未能即時受償或利用該標的物
    所受之損害額，或其因另供擔保強制執行所受之損害額定之
    ，非以標的物之價值或其債權額為依據（最高法院86年度台
    抗字第442號裁定意旨可資參照）。
二、聲請意旨略以：聲請人與相對人因債務人異議之訴事件，業
    經另行具狀起訴，並由本院判決在案（即本院98年度訴字第
    1940號民事判決）。本件債務人均為正職公務員，有正當工
    作，債權人不虞將來之執行會因本次裁定停止而日後無法執
    行取償。為此，聲請人願供擔保，請准裁定本院93年度執字
    第23321 號清償債務事件之強制執行程序，於本院98年度訴
    字第1940號債務人異議之訴等事件判決確定前停止執行等語
    。
三、經本院調取前開93年度執字第23321 號清償債務強制執行卷
    宗及本院98年度訴字第1940號債務人異議之訴事件之訴訟卷
    宗審核後，聲請人就其所提起之債務人異議之訴事件，如能
    獲得勝訴判決確定，相對人即不得對聲請人之財產為強制執
    行，為免聲請人將來訴訟判決確定或終結（撤回起訴、和解
    ）後，受有無法回復原狀之損害，其聲請於上開訴訟事件判
    決確定或終結前，暫予停止本院93年度執字第23321 號清償
    債務強制執行事件之強制執行程序，自應允許之。惟為確保
    相對人因聲請人聲請停止強制執行不當可能遭受之損害得獲
    賠償，並兼顧兩造之權益，本院依聲請人之聲請，許其提供
    相當並確實之擔保，停止強制執行。爰斟酌相對人聲請強制
    執行之總債權額為新臺幣（下同）1,945,826 元，停止強制
    執行之效力均及於此。另據各級法院辦案期限實施要點第2
    項第1 款、各級法院辦案期限實施要點第2 項第1 款、第7
    款、第8 款規定，民事通常程序第一審審判案件期間為1 年
    4 個月，民事第二審審判案件期間為2 年，民事第三審審判
    案件期間為1 年，而聲請人所提起之債務人異議之訴事件，
    為得上訴第三審之民事事件，現雖本院（第一審）業已審理
    完畢，而被告上訴中，是本院推定本件停止執行之期間為3
    年，預估為聲請人提起債務人異議之訴獲准停止執行因而致
    相對人之執行延宕之期間，再以相對人之系爭債權本息，按
    法定利率年息百分之五計算，為元（1,945,826 ×5 ％×3
    ＝291,874 ，元以下四捨五入）作為相對人因聲請人提起債
    務人異議之訴，因而停止執行致未能即時受償之損害額。
四、依非訟事件法第195條第3項，裁定如主文。
中    華    民    國    99    年    6     月    14    日
                  民事第三庭    法  官  陳清怡
以上正本係照原本作成
如對本裁定抗告，應於收受裁定正本送達後10日內向本院（地址
：桃園縣桃園市○○路120 號）提出抗告狀，並繳納抗告裁判費
新台幣1,000 元。
中    華    民    國    99    年    6     月    14    日
                                書記官  王奐淳

司法院資訊處製作；財團法人民間司法改革基金會備份。
